# 投资性房地产从成本法转为公允价值，递延所得税怎么处理？

提问人：wzmhx 时间：2012-02-06 00:14:11
谢谢您的讲解。如果这项投资性房地产进行处置出售时，原计入留存收益的差额是要转为其他业务收入吗，相应的原计入留存收益的递延所得税负债也要冲转回来吧？另外能否列举出在实务当中哪些情况是属于“初始确认豁免”。感觉这方面的判断还是有困难。

回答人：chenyiwei
处置时应冲减其他业务成本，将其他业务成本恢复到原始取得成本。相应的原计入留存收益的递延所得税负债也要转回。

提问人：五老峰 时间：2013-12-08 23:34:34
如果将自用的土地使用权改为出租，并按公允价值核算。假如转换日为 2010 年 6 月 30 日，转换日的账面价值为 100 万，假设所得税税率为25%，转换日的公允价值为 150 万，则差额 50 万计入资本公积。 那么转换日我们应同时应计提递延所得税负债 50*25%＝12.5万 借：投资性房地产 150 万 贷：资本公积 50 万 贷：无形资产 100 万 同时 借：资本公积 12.5万 贷：递延所得税负债 12.5万如果 2010 年 12 月 31 日，该地块公允价值又变成 250 万，这时会计分录为 借：投资性房地产 100 万 贷：公允价值变动损益 100 万同时 借：所得税－递延所得税 25 万 贷：递延所得税负债 25 万
假设 2011 年度 12 月 31 日不作为投资性房地产核算，那么假设 2011 年度 12 月 31 日公允价值为 300 万 这时 借：无形资产 300 万 贷：
投资性房地产 原值 100 万 贷：投资性房地产－公允价值变动 150 万 贷：公允价值损益变动 50 万 同时做 借：所得税－递延所得税 12.5万 贷：递延所得税负债 12.5万
麻烦请问陈老师一些问题： 1 、上述各分录对吗？ 2 、如果该无形资产从公允价值计量的投资性房地产转回自用的无形资产时，第一次转换日增加的资本公积37.5万和历次产生的递延所得税负债，要不要进行处理呢？是不是一直挂账呢？ 3 、转回自用的无形资产，每年又要进行摊销，那么这时增加的摊销成本（较原始入账的 100 万成本而言），是否要根据每年多摊销的成本对应转核递延所得税负债呢？ 4 、如果 2011 年 12 月 31 日以后，企业所得税税率变动后又如果处理呢？ 不知能否指导一下呢？

回答人：chenyiwei
1 、你的分录基本合理。 2 、如果该无形资产从公允价值计量的投资性房地产转回自用的无形资产时，第一次转换日增加的资本公积37.5万和历次产生的递延所得税负债仍应继续挂账，在转换时点不做处理。递延所得税后续随着无形资产计提摊销，可逐步转回；资本公积要到处置该土地时才转销。 3 、需要，因为无形资产的账面价值和计税基础之间的暂时性差异因摊销而发生变化，且不属于豁免确认递延所得税资产／负债的情形。转回递延所得税负债的对应科目是“所得税费用——递延所得税费用”。 4 、税率变动后，因为预计暂时性差异转回时的适用税率将发生变化，故将递延税款调整到按新税率计算的金额，调整的差额根据截至调整时点的累计公允价值变动中计入资本公积和损益的相对比例，相应调整资本公积和所得税费用。

提问人：五老峰 时间：2013-12-10 14:45:51
谢谢陈老师的帮助！ 还想麻烦问一下陈老师，假设在转入投资性房地产的第一年即 2010 年该公司所得税税率为零，那么该公司在2010 年 6 月 30 日转换日增加 50 万的资本公积就可以不计提递延所得税负债吧。同时在 2010 年 12 月 31 日，评估增值又增加了 100 万，由于所税税免税，也应该一样可以不计提递递所得税负债吧。 在 2011 年度该公司税率变成25%时，在 2011 年度初就应该按税率计提递延所得税负债，对应分别冲“资本公积”和“所得税－递延所得税”科目吧。

回答人：chenyiwei
递延所得税计量应依据暂时性差异预计转回时的税率。如果在 2010 年转为投资性房地产时，当时已经确知 2011 年及其以后年度将不再免税的，则应按照预计转回时的适用税率确认递延所得税，并冲减资本公积或确认所得税费用。

提问人：五老峰 时间：2013-12-10 21:53:27
谢谢陈老师了。
假设这家公司 2009 年度和 2010 年度免征企业所得税， 2011 年至 2013 年度减半征收企业所得税（即税率12.5%），那么这种情况在2010 年度是按25%税率计提递延所得税负债，还是要按12.5%税率计提企业所得税负债呢？

回答人：chenyiwei
如果在 2010 年内就预计该投资性房地产在 2013 年底前不会改变用途或处置的，则确认递延所得税负债的税率应为 25 ％。

提问人：五老峰 时间：2013-12-11 22:58:17
不好意思，陈老师，您说“如果在 2010 年内就预计该投资性房地产在 2013 年底前不会改变用途或处置的，则确认递延所得税负债的税率应为 25 ％”。 我也查了准则、指南、讲解，好像准则、指南、讲解中都没有说得特别明确。
准则的第十七条说“第十七条 资产负债表日，对于递延所得税资产和递延所得税负债，应当根据税法规定，按照预期收回该资产或清偿该负债期间的适用税率计量。”
请问您回复的依据是准则第十七条吗？还是其他内容呢？ 谢谢您了！

回答人：chenyiwei
是。

提问人：lr2002 时间：2015-07-22 22:35:41
请教陈老师，为什么这里自用无形资产转投资性房地产，只调整资本公积和相关资产，符合不影响会计利润和应纳税所得额的条件，又不适用初始确认豁免确认递延所得税的原则呢？

回答人：chenyiwei
这种情况下相当于后续按重估值模式重新进行了后续计量。存在递延所得税影响的，并没有说不确认递延所得税。

提问人：nadineyy 时间：2016-02-24 20:32:55
@chenyiwei 再次请教陈版主，承九楼的例子，如果改为 2011 年度 12 月 31 日出售该投资性房地产，那么递延所得税负债37.5如何转回？是其中 25 贷记递延所得税费用，12.5贷记其他综合收益？还是37.5全部贷记递延所得税费用？如何来理解？多谢版主指教！

回答人：chenyiwei
其中 25 贷记递延所得税费用，12.5贷记其他综合收益。